【裁判字號】    97,訴,5532
【裁判日期】    980820
【裁判案由】    毒品危害防制條例
【裁判全文】
臺灣板橋地方法院刑事判決              97年度訴字第5532號
公  訴  人  台灣板橋地方法院檢察署檢察官
被      告  丙○○
選任辯護人  林士棋律師
被      告  甲○○
選任辯護人  趙元昊律師
            許瑞榮律師
上列被告等因違反毒品危害防制條例案件，經檢察官提起公訴（
九十七年度偵字第六四二一號、第七０八六號、第七九七五號、
第一二七六三號），本院判決如下：
    主      文
丙○○共同販賣第二級毒品，未遂，處有期徒刑伍年，扣案之甲
基安非他命貳包（合計驗餘淨重參點壹伍公克）沒收銷燬之；未
扣案之行動電話貳支（含門號0000000000號、000
0000000號ＳＩＭ卡各壹枚）均沒收之，如全部或一部不
能沒收時，追徵其價額。
甲○○共同販賣第二級毒品，未遂，處有期徒刑肆年，扣案之甲
基安非他命貳包（合計驗餘淨重參點壹伍公克）沒收銷燬之；未
扣案之行動電話貳支（含門號0000000000號、000
0000000號ＳＩＭ卡各壹枚）均沒收之，如全部或一部不
能沒收時，追徵其價額。
    事      實
一、丙○○（綽號「安東尼」）前曾於民國九十六年間，因販賣
    毒品違反毒品危害防制條例案件，經台灣士林地方法院以九
    十六年度訴字第五四０號判決處有期徒刑二年，緩刑三年確
    定（於本案不構成累犯）。甲○○則曾於九十七年間，因施
    用毒品違反毒品危害防制條例案件，經裁定送觀察、勒戒，
    於九十七年四月三十日執行完畢。詎其二人均不知警惕，明
    知甲基安非他命為毒品危害防制條例所列管之第二級毒品，
    不得非法販賣，緣丁○○於九十七年二月十三日中午十二時
    三十分許，因涉嫌施用毒品違反毒品危害防制條例案件，經
    警持搜索票搜索其身體、住處及車輛均未獲，仍主動向警供
    稱其曾向綽號「安東尼」之人購買甲基安非他命，警員即要
    求丁○○向其上手聯繫，丁○○遂於同日下午二時三十分許
    ，以所有之門號0000-000000 號行動電話撥打丙○○持用之
    門號0000-000000 號行動電話，佯稱欲購買甲基安非他命，
    丙○○即與甲○○共同基於販賣第二級毒品之犯意聯絡，先
    由丙○○於電話中與丁○○約定在台北縣板橋市○○路○段
    、忠孝路口附近之台灣電力公司營業處前交易，丙○○再撥
    打甲○○所持用之門號0000-000000 號行動電話通知甲○○
    出貨，甲○○旋攜帶二包甲基安非他命（合計驗餘淨重三點
    一五公克），駕駛車號２７５６─ＪＳ號自小客車，於同日
    下午三時三十分許，至約定地點，欲交易毒品予丁○○之際
    ，為警上前查獲而不遂，扣得前開甲基安非他命二包。
二、案經台北市政府警察局大安分局報告台灣板橋地方法院檢察
    署檢察官偵查起訴。
    理      由
一、證據能力部分：
（一）本案認定犯罪事實所用之證據，經檢察官、被告丙○○、
      甲○○二人、辯護人於本院審理時同意將該等證據資料列
      為證據調查，本院審酌上開證據資料作成時之情況，並無
      不適當之情形，且證據力並未明顯偏低，依刑事訴訟法第
      一百五十九條之五第一項規定，均應具有證據能力。
（二）至被告及辯護人對證據能力有爭執之部分（包含被告甲○○於警詢及偵查時之供述、證人戊○○、丁○○、乙○○
      等人於警詢及偵查時之證述等），本院並未引用作為論罪
      科刑之證據，爰不逐一論列。
二、訊據被告丙○○固坦承當天丁○○有打電話給伊，伊有打電
    話予甲○○之事實，被告甲○○亦承認當天有接到丙○○之
    電話，有駕車至查獲地點，為警查獲扣案甲基安非他命等事
    實，惟均矢口否認有何犯行。被告丙○○辯稱：伊沒有販賣
    甲基安非他命予丁○○，當天丁○○打電話給伊說他人在電
    力公司，伊去板橋見網友「阿宏」，伊請「阿宏」開車載伊
    去上開地點，伊到現場後沒看到人，阿宏跟伊說該處不好停
    車，要再停前面一點，伊打給丁○○，說伊人在那裡，等了
    約半小時左右，都沒有等到人，伊就又打給丁○○，當時丁○○並沒有跟伊說他要買安非他命，之前伊也沒有賣過給他
    ，當天只是要交朋友聊天而已云云，被告甲○○則辯稱：那
    天在電力公司只是純粹約女友在那裡，伊攜帶的安非他命是
    自己要施用的，不是要賣的，案發前與丙○○聯絡是因為丙○○要找蔡扶佑，蔡扶佑當時借住伊家云云。
三、本院查：
（一）上揭有關證人丁○○為警查獲後，撥打電話予被告丙○○
      ，被告丙○○旋撥打電話予被告甲○○，被告甲○○於接
      到被告丙○○之電話，有駕車至查獲地點，為警查獲扣案
      甲基安非他命等事實，為被告二人所不否認，並經證人丁○○於本院審理時證述明確，復有通聯紀錄、扣案甲基安
      非他命、台北市政府警察局毒品鑑驗通知書等件在卷可稽
      ，應堪認定。
（二）查證人丁○○於本院審理時到庭結證稱：我於九十七年二
      月十三日有為警查獲，警察叫我供出上手，我之前有透過
      朋友取得安東尼的電話，向他買過安非他命，他叫別人拿
      來，是警察叫我用我0000-000000 號打安東尼的電話，我
      跟安東尼約在四川路，我有跟警察去四川路，我坐在副駕
      駛座，我到現場之後，一下就到分局去，我沒有跟他交易
      ，我也沒有看到警察逮捕的過程，也沒有跟他交易。警察
      去找我時有跟我說要跟我交換條件，說供出上游就不追究
      我施用毒品，但後來警察沒有放我走，就把我帶去警局，
      也有採尿，後來送去觀察、勒戒、強制戒治，現已經戒治
      回來了等語；而丁○○於九十七年二月十三日下午二時三
      十一分許，以所有之門號0000-000000 號行動電話撥打丙○○持用之門號0000-000000 號行動電話後，丙○○旋於
      同日下午二時三十七分許，撥打被告甲○○及其同居女友
      戊○○住處之0000-0000 號室內電話聯絡被告甲○○，再
      於同日下午三時二十分許撥打甲○○所持用之門號0000-
      000000號行動電話，繼於同日下午三時二十分至二十一分
      許，撥打丁○○持用之門號0000-000000 號行動電話，有
      通聯紀錄在卷可稽（見本院卷第一八六、一八七、二六０
      頁）；而被告丙○○於該段期間所在之基地台始終在台北
      縣五股鄉○○路一四五號八樓，被告甲○○所在之基地台
      則在台北縣板橋市○○路○段二六九號七樓樓頂；被告甲○○嗣為警於同日下午三時三十分許，於上開地點當場查
      獲，扣得甲基安非他命二包，此有扣案甲基安非他命及鑑
      定報告附卷可證。堪信本案係警員查獲涉嫌施用毒品之丁○○，詢問其毒品來源，而以俗稱「釣魚」之偵查作為，
      請丁○○撥打電話聯絡上手，於交易時當場逮捕負責送貨
      之被告甲○○，並由通聯紀錄循線查獲被告丙○○等情，
      均堪認定。被告丙○○辯稱：當天丁○○打電話給伊說他
      人在電力公司，伊去板橋見網友「阿宏」，伊請「阿宏」
      開車載伊去上開地點，伊到現場後沒看到人，阿宏跟伊說
      該處不好停車，要再停前面一點，伊打給丁○○，說伊人
      在那裡，等了約半小時左右，都沒有等到人，伊就又打給
      丁○○，只是要交朋友聊天而已云云；被告甲○○辯稱：
      那天在電力公司只是純粹約女友在那裡，伊攜帶的安非他
      命是自己要施用的，不是要賣的，案發前與丙○○聯絡是
      因為丙○○要找蔡扶佑，蔡扶佑當時借住伊家云云，核與
      事證不符，不足採信。
（三）綜上所述，本案事證明確，被告二人犯行，均堪認定。
四、核被告丙○○、甲○○二人所為，係犯毒品危害防制條例第
    四條第六項、第二項之販賣第二級毒品未遂罪。被告二人販
    賣前後持有甲基安非他命之低度行為，為其等進而販賣之高
    度行為所吸收，不另論罪。查被告二人就上開犯罪之實行，
    有犯意聯絡及行為分擔，為共同正犯。又被告二人著手實施
    販賣甲基安非他命予丁○○而不遂，均為未遂犯，爰依刑法
    第二十五條規定減輕其刑。
五、爰審酌被告二人各自之素行、犯罪之動機、目的、犯罪所生
    之危害，及犯罪後之態度等一切情狀，分別量處如主文所示
    之刑，以示懲儆。
六、沒收部分：
（一）扣案甲基安非他命二包（合計驗餘淨重三點一五公克），
      為被告二人所有、供販賣所用之第二級毒品，而本件甲基
      安非他命均為細微粉末，部分沾附於包裝袋上（見查獲照
      片），若欲完全析離，雖非不可能，但此舉對毒品危害防
      制政策之施行，並無特殊助益，且徒費執行之成本，故均
      併依毒品危害防制條例第十八條第一項前段規定宣告沒收
      銷燬之，以符執行之實際。
（二）未扣案之行動電話二支（含門號0000-000000 號、0000-
      000000號ＳＩＭ卡各一枚），為共同被告二人所有，供本
      案聯絡販賣第二級毒品犯罪所用之物，爰依毒品危害防制
      條例第十九條第一項規定宣告沒收之，如全部或一部不能
      沒收，以其財產抵償之。
（三）至扣案之安非他命殘渣袋六只、夾鏈分裝袋二百零一只、
      分裝盒一只（內含分裝杓一支）、電子磅秤一台、及帳冊
      一本等物，核與本案無涉，應退回由檢察官另行依法處理
      ，亦此敘明。
據上論斷，應依刑事訴訟法第二百九十九條第一項前段，毒品危
害防制條例第四條第六項、第二項、第十八條第一項前段、第十
九條第一項，刑法第十一條前段、第二十八條、第二十五條，判
決如主文。
本案經檢察官陳豐年到庭執行職務。
中    華    民    國    98    年    8     月    20    日
            刑事第十八庭  審判長法  官  曾正耀
                                法  官  張兆光
                                法  官  林鈺琅
以上正本證明與原本無異。
如不服本判決，應於收受送達後10日內，向本院提出上訴狀，並
應敘述具體理由；其未敘述上訴理由者，應於上訴期間屆滿後20
日內，向本院補提理由書（均須按他造當事人之人數附繕本），
「切勿逕送上級法院」。
                                書記官  林蔚然
中    華    民    國    98    年    8     月    20    日
附錄本案論罪科刑法條全文：
毒品危害防制條例第4 條：
  製造、運輸、販賣第一級毒品者，處死刑或無期徒刑；處無期
  徒刑者，得併科新台幣一千萬元以下罰金。
  製造、運輸、販賣第二級毒品者，處無期徒刑或七年以上有期
  徒刑，得併科新台幣七百萬元以下罰金。
  製造、運輸、販賣第三級毒品者，處五年以上有期徒刑，得併
  科新台幣五百萬元以下罰金。
  製造、運輸、販賣第四級毒品者，處三年以上十年以下有期徒
  刑，得併科新台幣三百萬元以下罰金。
  製造、運輸、販賣專供製造或施用毒品之器具者，處一年以上
  七年以下有期徒刑，得併科新台幣一百萬元以下罰金。
  前五項之未遂犯罰之。


司法院資訊處製作；財團法人民間司法改革基金會備份。
